【裁判字號】    90,易,763
【裁判日期】    900503
【裁判案由】    毒品危害防制條例
【裁判全文】
臺灣臺北地方法院刑事判決                            九十年度易字第七六三號
    公  訴  人  臺灣臺北地方法院檢察署檢察官
    被      告  甲○○
右列被告因毒品危害防制條例案件，經檢察官聲請簡易判決處刑（九十年度毒偵字第
五五九、六○五號），經本院改以通常程序審理，判決如左：
    主  文
甲○○連續施用第二級毒品，處有期徒刑伍月，如易科罰金，以佰元折算壹日。
    事  實
一、甲○○前於八十九年一月間因施用第二級毒品安非他命案件，經臺灣台北地方法
    院以八十九年度毒聲字第四○號裁定送勒戒處所觀察、勒戒後，認無繼續施用毒
    品之傾向，經台灣台北地方法院檢察署於八十九年三月六日以八十九年度偵字第
    一三二九號不起訴處分確定，並經列為定期列管毒品人口由警局定期通知驗尿。
    詎甲○○復基於概括之犯意，連續於八十九年九月十八日上午十時四十分採尿前
    回溯四日起至同年九月二十六日止，連續在台北市信義區○○○路○段二五五巷
    十之三號住處，施用第二級毒品安非他命多次。嗣分別於八十九年九月十八日上
    午十時四十分、九月二十六日上午九時許，經台北市政府警察局信義分局通知採
    尿而為查獲，且經台灣台北地方法院檢察署檢察官聲請本院以八十九年度毒聲字
    第二七七一號裁定送台灣台北看守所附設勒戒處所觀察、勒戒後，仍有繼續施用
    毒品之傾向。
二、案經台北市政府警察局信義分局報請台灣台北地方法院檢察署檢察官聲請簡易判
    決處刑，由本院改以通常程序審理。
    理  由
一、訊據被告甲○○就於前揭時地連續多次施用第二級毒品安非他命乙節，於本院審
    理時均自白不諱（見本院九十年四月十九日筆錄），並查：
  (一)將被告甲○○於八十九年九月十八日上午十時四十分、九月二十六日上午九時為
    警所採之尿液，經送台灣檢驗科技股份有限公司以酵素免疫分析法初步檢驗、再
    以氣相層析質譜儀分析法確認，檢驗結果均認該尿液中均呈安非他命類陽性反應
    ，此有該公司八十九年十月三日ＣＺ00000000000號濫用藥物尿液檢
    驗報告在卷可稽，是被告甲○○於驗尿前四日確有施用安非他命類毒品。
  (二)次被告甲○○前於八十九年一月間因施用第二級毒品安非他命案件，經臺灣台北
    地方法院以八十九年度毒聲字第四○號裁定送台灣台北看守所附設勒戒處所觀察
    、勒戒後，認無繼續施用毒品之傾向，經台灣台北地方法院檢察署於八十九年三
    月六日以八十九年度偵字第一三二九號不起訴處分確定，此有上開裁定、不起訴
    處分書附卷可稽。其於本件前揭時地再犯本件，係於前開不起訴處分後五年內又
    施用毒品，而經檢察官聲請由本院於八十九年十一月十日以八十九年度毒聲字第
    二七七一號裁定送台灣台北看守所附設勒戒處所觀察、勒戒後，因屬第二次勒戒
    ，且社會功能不良，認被告有繼續施用毒品傾向，再經本院於八十九年十一月三
    十日以八十九年度毒聲字第二九四二號裁定送強制戒治，此有前開裁定及台灣台
    北看守所附設勒戒處所八十九年十一月二十二日日出具之「有無繼續施用毒品傾
    向證明書」在卷可參。
  (四)綜上所述，均堪為補強證據，以佐被告任意性自白之真實性，而認被告自白堪信
    為真。是本件事證明確，被告之犯行堪予認定，應予依法論科。
二、核被告甲○○多次施用第二級毒品所為，核係犯毒品危害防制條例第十條第二項
    施用第二級毒品罪。被告先後多次施用毒品之時間緊接，犯罪構成要件相同，顯
    係基於概括之犯意反覆為之，為連續犯，應依刑法第五十六條規定論以一罪，並
    加重其刑。本院爰審酌安非他命屬中樞神經興奮劑，具有輕微之成癮性，服用後
    會產生依賴性、耐藥性，並引起不安、頭昏、顫抖、亢進性反應、失眠、焦慮、
    譫妄、慢性中毒、精神障礙、類似精神分裂症之錯覺、幻覺、妄想及伴有行動與
    性格異常等副作用，其劑量增大時，甚或會導致死亡；而其慣用者，由於精神錯
    亂，更具有暴力攻擊及反社會行為等傾向，戒解不易，乃經立法院於八十六年十
    月三十日三讀通過毒品危害防制條例，將其列為第二級毒品，該條例並於八十七
    年五月二十日公布，同年月二十二日生效，該條例對於施用毒品之被告改以治療
    、矯治為目的，非重在處罰，是被告違反本罪實係基於「病患性」行為，而對他
    人甚少損害，茲被告既以經此觀察、勒戒程序，於審理時業已坦然悔悟，且於本
    院審理中表示若有再次施用毒品犯行，願受重刑等強烈戒毒意願，再衡量其施用
    毒品及其施用時間之長短、此犯罪本質並無損害他人等一切情狀，特從輕量處如
    主文所示之刑，以示懲儆。又被告行為後之九十年一月十日刑法第四十一條關於
    易科罰金之規定，已經總統公布修正，將得易科罰金之適用範圍擴大為最重本刑
    五年以下有期徒刑之罪，依刑法第二條第一項前段之規定，本案自應適用裁判時
    該有利於被告之新規定處斷，而本案之情形合於修正後得易科罰金之規定，應予
    並諭知易科罰金之折算標準如主文所示。
據上論斷，應依刑事訴訟法第四百五十二條、第二百九十九條第一項前段，毒品危害
防制條例第十條第二項，刑法第二條第一項前段、第十一條前段、第五十六條、第四
十一條第一項前段，罰金罰鍰提高標準條例第二條，判決如主文。
本案經檢察官楊朝森到庭執行職務
中      華      民      國    九十      年      五      月      三      日
                                      臺灣臺北地方法院刑事第三庭
                                          法  官  郭惠玲
右正本證明與原本無異。
如不服本判決，應於判決送達後十日內，向本院提出上訴狀。
                                          書記官  劉芸珊
中    華    民    國      九十        年       五     月        三    日
附錄本案所犯論罪科刑之法條全文：
毒品危害防制條例第十條：
施用第一級毒品者，處六月以上五年以下有期徒刑。
施用第二級毒品者，處三年以下有期徒刑。


司法院資訊處製作；財團法人民間司法改革基金會備份。
